【裁判字號】    98,訴,2002
【裁判日期】    981230
【裁判案由】    違反毒品危害防制條例
【裁判全文】
臺灣彰化地方法院刑事判決              98年度訴字第2002號
公  訴  人  臺灣彰化地方法院檢察署檢察官
被      告  甲○○
上列被告因違反毒品危害防制條例案件，經檢察官提起公訴（98
年度毒偵字第2334號），被告於準備程序進行中，就被訴事實為
有罪之陳述，經本院合議庭裁定由受命法官獨任進行簡式審判程
序，判決如下：
    主  文
甲○○施用第一級毒品，累犯，處有期徒刑捌月。又施用第一級
毒品，累犯，處有期徒刑肆月，扣案之安非他命壹包（驗餘毛重
零點陸伍公克，含包裝袋壹個）沒收銷燬之。應執行有期徒刑拾
月，扣案之安非他命壹包（驗餘毛重零點陸伍公克，含包裝袋壹
個）沒收銷燬之。
    犯罪事實及理由
壹、程序事項：
    本件經被告於準備程序期日為有罪之陳述，經受命法官告知
    簡式審判程序之旨，並聽取當事人之意見後，本院認無不得
    或不宜改依簡式審判程序進行之處，爰依刑事訴訟法第273
    條之1 第1 項，裁定由受命法官獨任進行簡式審判程序，則
    依據刑事訴訟法第273 條之2 、同法第159 條第2 項之規定
    ，不適用傳聞法則有關限制證據能力之相關規定；並得依同
    法第310 條之2 之準用同法第454 條之規定製作略式判決書
    ，依法僅需記載犯罪事實、證據名稱及應適用之法條，並得
    以簡略方式為之，合先敘明。
貳、實體事項：
一、構成犯罪事實：
    甲○○前於民國96年間，因施用毒品案件，經臺灣臺中地方
    法院裁定送觀察、勒戒後，認有繼續施用毒品之傾向，再經
    同法院裁定令入戒治處所施以強制戒治，97年11月18日停止
    戒治出所，98年2 月17日縮刑期滿戒治執行完畢，並由臺灣
    臺中地方法院檢察署檢察官以97年度戒毒偵字第307 號為不
    起訴處分確定。再因毒品、強盜、竊盜、偽造文書、偽造有
    價證券等案件，經法院分別判決並減刑及定應執行有期徒刑
    7 年2 月，又因詐欺案件經法院判處有期徒刑3 月確定，接
    續執行，經執行後假釋出監，後撤銷假釋，執行殘刑5 月24
    日，98年8 月11日甫執行完畢。詎仍不思悔改，復基於施用
    第一級毒品海洛因之犯意，於98年10月17日晚上11時許，在
    位於臺中縣太平市○○路1480巷19號住處，以將第一級毒品
    海洛因摻入香煙之方式，施用第一級毒品海洛因1 次；另基
    於施用第二級毒品甲基安非他命之犯意，於98年10月18日晚
    上7 、8 時左右，在臺中市○○○路上「怡達汽車旅館」內
    819 號房間內，以將甲基安非他命置入玻璃球管內，用火燒
    烤後吸食煙霧之方式，施用第二級毒品甲基安非他命1 次。
    嗣於98年10月19日晚上11時20分許，為警在彰化縣彰化市○
    ○路大肚橋南端快車道上執行路檢攔查甲○○所搭乘車牌號
    碼6300-HW 號之自小客車，並扣得第二級毒品安非他命1 包
    （驗餘毛重0.65公克），因而查悉上情。
二、認定犯罪事實所憑之證據名稱：
  (一)彰化縣警察局交通隊委託檢驗尿液代號與真實姓名對照認證
    單（代號：L093號，98年10月20日上午2 時10分採尿）、去
    氧核醣核酸條例以外案件接受尿液採樣同意書、彰化縣警察
    局刑警大隊偵二隊毒品犯罪嫌疑人尿液採驗作業管制紀錄：
    足知送驗尿液為被告甲○○所親自排收。
  (二)詮昕科技股份有限公司98年11月1 日濫用藥物尿液檢驗報告
    （原樣編號：L093號、報告編號：8A210002號）：檢出有安
    非他命及甲基安非他命陽性、可待因及嗎啡陽性反應（安非
    他命檢出濃度為1903ng/ml 、甲基安非他命檢出濃度為2421
    3 ng/ml 、可待因檢出濃度為777ng/ml、嗎啡檢出濃度為33
    35n g/ml）。
  (三)彰化縣警察局彰化分局扣押物品目錄表。
  (四)彰化縣警察局查獲涉嫌違反毒品危害防制條例毒品初步鑑驗
    報告單（毛重0.65公克、檢驗結果呈安非他命反應）。
  (五)扣案第二級毒品安非他命1 包（毛重約0.65公克）。
  (六)臺灣高等法院被告前案紀錄表、刑案資料查註紀錄表、全國
    施用毒品案件紀錄表、受觀察勒戒人毒品及前科紀錄簡列表
    、矯正簡表。
  (七)被告甲○○之自白。
三、論罪科刑之理由：
  (一)按海洛因、甲基安非他命分別為毒品危害防制條例第2 條第
    2 項第1 款、第2 款所定之第一級、第二級毒品，不得非法
    持有、施用。核被告甲○○所為，係犯毒品危害防制條例第
    10條第1 項之施用第一級毒品罪，及同條第2 項之施用第二
    級毒品罪。
  (二)而被告於98年10月20日或其前3 日內之某時施用第一級毒品
    海洛因之時間、地點及方式，暨施用甲基安非他命之精確時
    間，均已於本院準備程序時供述明確，起訴書記載被告施用
    海洛因之時間、地點、方式均不詳，施用甲基安非他命之精
    確時間亦不詳，似有未洽，附此敘明。
  (三)被告施用毒品而持有海洛因、甲基安非他命之行為，為施用
    之高度行為所吸收，均不另論罪。
  (四)又被告所犯上開施用第一級毒品海洛因1 次及施用第二級毒
    品甲基安非他命1 次之2 罪間，犯意各別，罪名互異，應予
    分論併罰。
  (五)查被告前因毒品、強盜、竊盜、偽造文書、偽造有價證券等
    案件，經法院分別判決並減刑及定應執行有期徒刑7 年2 月
    ，又因詐欺案件經法院判處有期徒刑3 月確定，接續執行，
    經執行後假釋出監，後撤銷假釋，執行殘刑5 月24日，98年
    8 月11日甫執行完畢，有臺灣高等法院被告前案紀錄表1 件
    在卷可參，其於5 年內故意再犯本件有期徒刑以上之罪，為
    累犯，應依刑法第47條第1 項之規定，加重其刑。
  (六)爰審酌被告為高職畢業，沒有專長，原從事搭帆布架工作，
    每月薪水不固定，家中尚有雙親，僅因剛出獄找不到工作，
    壓力大而再度施用毒品，及前有多次毒品前科，再犯本件施
    用毒品之罪，亟待矯治，其施用毒品係屬自戕行為並未損害
    他人，暨其於犯罪後已深知悔悟並坦承犯行，同時考量施用
    毒品之戒癮性不高，極易一再施用等一切情狀，各量處如主
    文所示之刑，並合併定其應執行刑。至於檢察官求處應有期
    徒刑1 年，本院審酌上情，認稍嫌過重，附此敘明。
  (七)扣案之送驗疑似毒品1 包（毛重0.65公克），經彰化縣警察
    局依聯勤204 製造之煙毒品檢驗A 包試劑初步檢驗，結果呈
    安非他命反應，有卷附之彰化縣警察局查獲涉嫌違反毒品危
    害防制條例毒品初步鑑驗報告單可參（見偵卷第11頁），而
    盛裝毒品之包裝袋使用後沾染毒品無法徹底析離，實務上也
    不可能先將包裝袋洗淨後，單獨將該包裝袋諭知沒收，故扣
    案安非他命及其包裝袋，均應依毒品危害防制條例第18條第
    1 項前段之規定宣告沒收銷燬之。
四、適用之法律：
  (一)刑事訴訟法第273 條之1 第1 項、第299 條第1 項前段、第
    310 條之2 、第454 條。
  (二)毒品危害防制條例第10條第1 項、第2 項、第18條第1 項前
    段，刑法第11條、第47條第1 項、第51條第5 款。
本案經檢察官葉建成到庭執行職務。
中    華    民    國    98    年    12    月    30    日
                  刑事第五庭    法  官  李淑惠
以上正本證明與原本無異。
如不服本判決應於收受判決後10日內向本院提出上訴書狀，並
應敘述具體理由。其未敘述上訴理由者，應於上訴期間屆滿後
20日內向本院補提理由書(均須按他造當事人之人數附繕本)
「切勿逕送上級法院」。
中    華    民    國    98    年    12    月    30    日
                                書記官  張清秀
附錄論罪科刑法條全文
毒品危害防制條例第10條
施用第一級毒品者，處 6 月以上 5 年以下有期徒刑。
施用第二級毒品者，處 3 年以下有期徒刑。

司法院資訊處製作；財團法人民間司法改革基金會備份。
